臺灣高雄地方法院刑事判決　　　　　　　100年度訴字第145號
公　訴　人　臺灣高雄地方法院檢察署檢察官
被　　　告　蔡岳明
指定辯護人　公設辯護人黃秋葉
上列被告因違反毒品危害防制條例案件，經檢察官提起公訴（99
年度偵緝字第1985號），本院判決如下：
   主  文
蔡岳明犯轉讓禁藥罪，累犯，處有期徒刑肆月；又犯轉讓禁藥罪
，累犯，處有期徒刑壹年，扣案之LG行動電話壹支(含門號00
00000000號SIM卡壹枚)，沒收之；又犯販賣第二級毒品
罪，累犯，處有期徒刑柒年陸月，扣案之SAMPO行動電話壹支(含
門號0000000000號SIM卡壹枚，手機序號：0000
00000000000) ，沒收之；應執行有期徒刑捌年貳月
，扣案之LG行動電話(含門號0000000000號SIM卡壹枚
)及SAMPO行動電話(含門號0000000000號SIM卡壹枚，
手機序號：000000000000000) 各壹支，均沒收
。
   事  實
一、蔡岳明前因違反毒品危害防制條例案件，經本院以96年度簡
    字第4596號判決處有期徒刑5月確定，於民國97年6月13日縮
    刑期滿執行完畢。詎猶不知悔悟，明知甲基安非他命為毒品
    危害防制條例第 2條第2項第2款所規範之第二級毒品以及藥
    事法第22條第1項第1款所公告之禁藥，不得非法販賣、轉讓
    及持有，竟意圖營利而基於販賣第二級毒品甲基安非他命以
    及基於轉讓禁藥即第二級毒品甲基安非他命之各別犯意，於
    下列時間、地點，以下述方式，分別為無償轉讓及販賣第二
    級毒品甲基安非他命之行為：
  (一)蔡岳明於99年4月14日上午(起訴書誤載為晚上) 10時許，在
    其位於高雄市○○區○○街351巷4號5樓之2住處內，轉讓禁
    藥即第二級毒品甲基安非他命（重量約 0.1公克）予莊政雄
    施用。
  (二)莊政雄因真實姓名年籍不詳綽號「忠仔」之友人欲購買毒品
    甲基安非他命，乃委由莊政雄代向蔡岳明索取微量毒品供其
    試用，莊政雄遂先於99年4月15日上午10時許，以其門號000
    0000000號之行動電話與蔡岳明所持有門號0000000000 號行
    動電話聯絡後，嗣於同日晚間 9時許，前往蔡岳明位於高雄
    市○○街351巷4號5樓之2住處內，蔡岳明即無償轉讓禁藥即
    第二級毒品甲基安非他命1包(毛重0.3公克、驗前淨重0.075
    公克、驗後淨重0.07公克) 交由莊政雄攜回轉交「忠仔」施
    打試用，惟於同日晚間9時5分許，莊政雄攜帶上開安非他命
    行經高雄市○○○路 195號之元亨寺前時，為警盤查查獲，
    並扣得上開第二級毒品甲基安非他命1包（毛重0.3公克、驗
    前淨重0.075公克、驗後淨重0.07公克）、SAMSUNG牌行動電
    話1支(含門號0000000000SIM卡1枚，序號：00000-00000-00
    000)。
  (三)楊凱勝於99年4月16日下午2時許，以公共電話撥打蔡岳明門
    號0000000000號手機，聯繫購買毒品事宜，隨即前往蔡岳明
    位於高雄市○○街351巷4號5樓之2住處，蔡岳明遂於同日下
    午2時30分許，在其住處以新臺幣（下同） 1000元之價格，
    販賣第二級毒品甲基安非他命1包（毛重0.8公克、驗前淨重
    0.075公克、驗後淨重 0.07公克）予楊凱勝，並以先前蔡岳
    明積欠楊凱勝2500元之債務中抵充本次買賣毒品之價金，嗣
    楊凱勝於同日下午3時10分許，在高雄市○○區○○路333號
    酷酷龍遊藝場前為警盤查，並扣得上開交易之甲基安非他命
    1 包（毛重0.8公克、驗前淨重0.075公克、驗後淨重0.07公
    克）、行動電話1支(含門號0000000000號SIM卡1枚) 、中華
    電信公共電話卡1張。
二、嗣員警於99年4月16日下午6時35分許，持搜索票至蔡岳明高
    雄市○○區○○街351巷4號5樓之2住處搜索，扣得其所有用
    以聯絡轉讓禁藥即第二級毒品事宜之LG行動電話(含門號000
    0000000SIM卡1枚)、用以聯絡販毒事宜之SAMPO行動電話(含
    門號0000000000號SIM卡1枚，手機序號：000000000000000)
    各1支、電子磅秤1台、安非他命吸食器1組、玻璃球1個等物
    。
三、案經高雄市政府警察局鼓山分局報告臺灣高雄地方法院檢察
    署檢察官偵查起訴。
    理  由
壹、證據能力部分：
一、按被告以外之人於審判外之言詞或書面陳述，除法律有規定
    者外，不得作為證據；被告以外之人於偵查中向檢察官所為
    之陳述，除顯有不可信之情況者外，得為證據；被告以外之
    人於檢察事務官、司法警察官或司法警察調查中所為之陳述
    ，與審判中不符時，其先前之陳述具有較可信之特別情況，
    且為證明犯罪事實存否所必要者，得為證據，刑事訴訟法第
    159條第1項、第159條之1第2項、第 159條之2分別定有明文
    。再按現行法之檢察官仍有訊問被告、證人及鑑定人之權限
    ，其應踐行之程序又多有保障被告或被害人之規定，證人、
    鑑定人於偵查中亦均須具結，就刑事訴訟而言，其司法屬性
    甚高；而檢察官於偵查程序取得之供述證據，其過程復尚能
    遵守法令之規定，是其訊問時之外部情況，積極上具有某程
    度之可信性，除消極上顯有不可信之情況者外，均得為證據
    。故主張其為不可信積極存在之一方，自應就此欠缺可信性
    外部保障之情形負舉證責任；而所謂「顯有不可信」之情況
    ，係指其不可信之情形，甚為顯著瞭然者，固非以絕對不須
    經過調查程序為條件，然須從卷證本身，綜合訊問時之外部
    情況，為形式上之觀察或調查，即可發現，無待進一步為實
    質調查之情形而言(最高法院98年度台上字第 2904號、96年
    度台上字第5684號判決意旨參照)。
二、被告蔡岳明及辯護人雖主張證人莊政雄、楊凱勝於警詢、偵
    查中之證述，均屬審判外陳述，且未經交互詰問，無證據能
    力；惟查，證人莊政雄、楊凱勝 2人皆於本院審理中到庭具
    結證述在案，其等於審理中之證述內容，證人莊政雄就被告
    係轉讓毒品給伊或真實姓名年籍不詳綽號「忠仔」之人，以
    及證人楊凱勝就是否向被告購買毒品等情，與其於警詢中所
    為之陳述均略有不同，本院審酌其等 2人警詢筆錄係經承辦
    警員依法告知權利後所為，詢問筆錄之記載亦採取一問一答
    之方式，且於本院審理中到庭作證時，未曾反映警詢筆錄係
    遭受不正方法訊問或非出於其自由意志為陳述，足見該筆錄
    之記載均係出自證人自由意識下所陳述，警方並未以不當或
    強暴之方法向其取供，復於詢問完畢後經其親閱無訛後始簽
    名，此有警詢筆錄在卷可憑(見警卷第6至9頁、第11至13頁)
    ，堪認員警製作上開證人之警詢筆錄時，均已依法定程序為
    之，並無違法取供情事，渠等陳述之信用性已受保障。再徵
    諸上開證人於警詢時之陳述較接近案發時點，且其陳述當時
    未直接面對被告，衡情較無受到人情壓力及串供之可能，其
    證言因未受污染，憑信性甚高，應認其等先前於警詢之陳述
    與審判中不符部分，均具有較可信之特別情況，且與本案待
    證事實間具有相當之關聯性及必要性。又查，前開證人於檢
    察官面前具結所為之證述，查無積極證據顯示檢察官在偵查
    時有不法取供之情形，又綜合其做成證述之各項外部情狀，
    亦無何證據顯示該證述有顯不可信之情況，又該證人2人均
    於本院審理中到庭具結並行交互詰問程序，業已賦予被告對
    質詰問權，揆諸前揭條文及判決要旨，應認上開證人於警詢
    中與審判中不符部分以及於偵查中所為證述均具有證據能力
    。
三、再按除法律另有規定外，實施刑事訴訟程序之公務員因違背
    法定程序取得之證據，其有無證據能力之認定，應審酌人權
    保障及公共利益之均衡維護；被告以外之人於審判外之言詞
    或書面陳述，除法律有規定者外，不得作為證據；又被告以
    外之人於審判外之陳述，雖不符合同法第 159條之1至第159
    條之 4之規定，但經當事人於審判程序同意作為證據，法院
    審酌該言詞陳述或書面陳述作成時之情況，認為適當者，亦
    得為證據；當事人、代理人或辯護人於法院調查證據時，知
    有第159條第1項不得為證據之情形，而未於言詞辯論終結前
    聲明異議者，視為有前項之同意，刑事訴訟法第158條之4、
    第159條第1項、第159條之5分別定有明文。本判決下列所引
    用之其餘各項供述證據，當事人均不爭執各該證據之證據能
    力，且迄本院言詞辯論終結前亦均未就該等證據之證據能力
    聲明異議，本院審酌此等證據資料取得及製作時之情況，尚
    無違法不當及證明力明顯過低之瑕疵，以之作為證據應屬適
    當；另本判決後述所引之各項非供述證據，無證據證明係實
    施刑事訴訟程序之公務員以不法方式所取得，且亦無證據證
    明係非真實，復均與本件待證事實具有關聯性，是依刑事訴
    訟法第158條之4之反面解釋，當有證據能力；又前開各項供
    述與非供述證據，復經本院於審理期日中合法調查，自均得
    為本案證據使用，同先敘明。
貳、認定犯罪事實所憑證據及理由：
一、犯罪事實欄一(一)部分：
    訊據被告就犯罪事實一(一)所述轉讓禁藥即第二級毒品甲基安
    非他命予莊政雄之犯行坦承不諱，核與證人莊政雄警詢、偵
    查中所述情節相符(見警卷第6至8頁、偵卷第37至39頁)，足
    認被告出於任意性之自白與事實相符，此部分犯罪事實洵堪
    認定屬實。
二、犯罪事實欄一(二)部分：
  (一)訊據被告矢口否認有於犯罪事實欄一(二)所述時地轉讓禁藥即
    第二級毒品甲基安非他命交由莊政雄攜回轉交「忠仔」施打
    試用之事實，辯稱： 99年4月15日當天莊政雄有打電話給伊
    ，並來伊住處門口見面，但莊政雄是要還欠伊的 300元，伊
    並沒有交付毒品給莊政雄云云(見警卷第 3至4頁、本院審訴
    卷第22頁)。惟查，據證人莊政雄於警詢中指稱：伊於99年4
    月15日上午10時許以其門號0000000000號行動電話撥打被告
    蔡岳明所持有門號0000000000號行動電話，說伊朋友「忠仔
    」要買安非他命，伊要拿試用品給「忠仔」試用，到了約晚
    上9時許，被告打電話叫伊過去他家公寓拿，約5分鐘後被告
    就在他家公寓1樓前將安非他命1包交給伊，拿到之後伊在騎
    機車回家的路上被警方盤查，扣得該包毒品等語明確( 見警
    卷第7頁) ，又該證人復於偵查中具結後同為相同之證述(見
    偵卷第22頁、偵緝卷第37至38頁)，此外，並有員警於99年4
    月15日經盤查後自證人莊政雄身上扣得之毒品甲基安非他命
    1包(毛重0.3公克、驗前淨重0.075公克、驗後淨重0.07公克
    ）在卷可佐，足認證人莊政雄於警詢、偵查中所述內容與事
    實相符，被告確有於上揭時地，轉讓禁藥即第二級毒品甲基
    安非他命 1包交由證人莊政雄攜回轉交「忠仔」施打試用之
    事實，已足認定。
  (二)證人莊政雄雖於本院審理中改稱伊是要與「忠仔」合資購買
    毒品，故而先向被告拿一些毒品試用等語，然查，證人莊政
    雄於詰問之初表示，該毒品係自己要試用的，經提示其證稱
    是伊朋友「忠仔」要試用之警詢筆錄之後，又改稱伊是要與
    「忠仔」合資購買等語(見本院訴字卷第27頁)，其審理中之
    證詞前後矛盾，顯係避重就輕及迴護之詞，難以遽信；況證
    人莊政雄既自承之前跟被告買毒品，均無提供試用等語( 見
    本院訴字卷第28頁) ，且衡諸常情，若證人莊政雄係向長期
    配合之同一人購買毒品，則對毒品之品質理應具有一定之信
    任，而無突然要求施打試用毒品之理，再者，莊政雄既已多
    次施用過被告所提供之毒品，倘再以其本人名義購買而要求
    被告提供毒品試用，將無法獲得被告首肯，故前開犯罪事實
    欄一(二)所述犯行，應係如證人莊政雄於警詢、偵查中具體而
    明確證稱係「忠仔」欲購買毒品，被告乃透過莊政雄轉讓禁
    藥即第二級毒品甲基安非他命予「忠仔」施打試用乙節，較
    屬合理。另被告雖辯稱莊政雄是要還欠伊的 300元云云，然
    查，本件查獲經過係警方先接獲檢舉人檢舉被告有販賣毒品
    之事實，故聲請搜索票後至被告家中附近埋伏，方查獲莊政
    雄及楊凱勝2 人持有第二級毒品甲基安非他命，進而再持搜
    索票至被告住處執行搜索乙節，有高雄市政府警察局小港分
    局10  0年1月24日高市警鼓分偵字第1000001769號函在卷可
    憑(見本院審訴字卷第33頁)，足認莊政雄係甫離開被告住處
    後即為警查獲，並扣得其身上所持有之第二級毒品甲基安非
    他命，既告明確；若如被告所稱莊政雄至其住處僅係欲償還
    所欠款項300 元，則依常情而言，莊政雄即無須同時隨身攜
    帶毒品，而增加被查獲之風險，顯見該包毒品係莊政雄至被
    告住處後，再由被告轉交與莊政雄無訛；況被告未曾供稱其
    與證人莊政雄間有何嫌隙宿怨存在，故而證人莊政雄虛構事
    實，故意誣陷被告之可能性微乎其微，故被告所辯之詞，顯
    係空言卸責之詞，不足採信。
三、犯罪事實欄一(三)部分：
  (一)訊據被告矢口否認於犯罪事實欄一(三)所述時地販賣第二級毒
    品甲基安非他命予楊凱勝之事實，辯稱：伊於 99年4月15日
    下午1時許向楊凱勝借2500元打電玩，楊凱勝於翌(16) 日下
    午2時許撥打伊所使用之 0000000000號行動電話後，即到伊
    家中索討欠款，伊沒有還錢，但也沒拿安非他命給他云云。
  (二)經查，證人楊凱勝於警詢、偵查及本院審理中證稱： 99年4
    月15日下午1時許，伊以公共電話撥打門號0000000000 號行
    動電話給被告，要向其購買安非他命，被告答以他在高雄市
    ○○○○○路口「永利遊藝場」，並叫伊過去找他，伊到達
    後，被告說他身上沒有安非他命，且叫伊先借他2500元，說
    晚一點會拿安非他命給伊，嗣於翌(16) 日下午2時30分許，
    伊騎機車到被告住處附近超商撥打電話至被告0000000000行
    動電話後，即前往被告住處，被告交付安非他命 1包給伊，
    並問伊要怎麼算，伊就回答說抵1000元，被告也說好等語(
    見警卷第12頁，偵卷第22頁，本院訴字卷第37頁) ，又參諸
    證人楊凱勝於前往被告住處後，旋即於當日下午 3時10分許
    在高雄市○○區○○路 333號酷酷龍遊藝場為警盤查，並查
    獲其持有甲基安非他命毒品1包之事實(見警卷第 11頁反面)
    ，足認證人楊凱勝所述為真，被告確於上開時地，販賣第二
    級毒品甲基安非他命1包予楊凱勝無訛。
  (三)被告雖以前詞置辯，惟查，被告既陳稱證人楊凱勝曾先撥打
    其手機後，再到其住處找伊(見警卷第4頁) ，若證人楊凱勝
    僅意在追討欠款，應於確定被告確實有能力還錢之時，再前
    往其住處追討即可，然而，被告自承沒有還錢給楊凱勝( 見
    警卷第5頁、本院審訴字卷第22頁)，足徵楊凱勝前往被告住
    處之目的並非意在追討債務，而係向被告拿取毒品；又據證
    人楊凱勝指述之購買毒品金額以及其身上所扣得毒品之數量
    觀之，證人楊凱勝指稱其係以1000元債權抵扣毒品價額，亦
    合乎常情，而屬可採；且證人楊凱勝與被告素無過節、恩怨
    ( 見本院訴字卷第38頁) ，自無故意構陷被告之可能，故被
    告前開辯詞，顯屬卸責之詞，無可採信。
四、辯護意旨雖以證人莊政雄及楊凱勝所述前後不一，「忠仔」
    亦僅有綽號，並無詳細年籍資料，且被告與證人楊凱勝間並
    無明確之抵債合意，故應僅論以轉讓第二級毒品等語置辯；
    惟查，證人前後供述不一之原因甚多，或係出於記憶模糊，
    或係因無法正確理解問題，或係因有意迴護被告或脫免自身
    責任而致，其原因不一而足，然法院自仍得綜合其所述證詞
    ，並輔以其他相關書證、物證，依據經驗法則及論理法則，
    予以斟酌取捨，進而認定事實，作成客觀合理之判斷，非謂
    只要證人前後供述不一致，則其證詞即全部均無可採信，故
    辯護意旨以證人所述不一，顯難採信之理由，請求為無罪判
    決，即難憑採；又查，「忠仔」雖無詳細之年籍資料，然證
    人莊政雄已就被告轉讓毒品之細節證述詳盡，且實際與被告
    接觸之人均為莊政雄，故縱使「忠仔」並無詳細之年籍資料
    而無從傳喚，亦不影響本案犯罪事實之認定，況縱使實際上
    並無「忠仔」其人，然依據證人莊政雄之證述內容，被告提
    供毒品與他人試用之行為亦已該當轉讓禁藥即第二級毒品罪
    無疑，故辯護人以此理由為被告辯護，即無可採；再查，證
    人楊凱勝既已明確證稱：是被告先問要怎麼算，伊才回答以
    1000元抵扣等語，顯見被告主觀上已具有販賣毒品之犯意及
    營利意圖，而與無償轉讓毒品之行為態樣有別，故前揭辯護
    意旨認犯罪事實欄一(三)部分犯行，僅應論以轉讓毒品罪等語
    ，尚有未洽。
五、綜上，本案事證明確，被告犯行洵堪認定，應予依法論科。
參、論罪科刑部分：
一、按毒品危害防制條例第4 條、第17條已於98年5 月20日修正
    公布，針對當次公布之修正條文，未另訂施行日期，而法規
    之制定與修正，如有特定生效日之必要者，依中央法規標準
    法第14條或第20條第2 項準用第14條之規定，應分別特定其
    施行日期。法規制定或前次修正基於特殊原因所特定之施行
    日期，並不適用於日後修正或再次修正之條文；至原毒品危
    害條例條例第36條所規定：「本條例自公布後6 個月施行」
    ，核其所稱「本條例」係指係92年7 月9 日修正公布之該條
    例，並非指98年5 月20日公布之部分修正條文。是98年5 月
    20日公布之毒品危害防制條例修正條文之生效日期，應依中
    央法規標準法第13條之規定，自公布日起至第3 日即 98年5
    月22日發生效力（司法院98年6 月29日院台廳刑一字第0980
    014643號函亦同此見解）。本件被告上開犯罪時間，係於前
    揭毒品危害防制條例修正公布之後，而該修正之條文依上述
    應於98年5月22 日發生效力，故本件應直接適用修正後毒品
    危害防制條例第4條之規定，先予指明。
二、次按甲基安非他命係毒品危害防制條例第 2條第2項第2款所
    規定之第二級毒品，且屬藥事法第22條第1項第1款所規定之
    禁藥，又甲基安非他命固屬毒品危害防制條例第2條第2項第
    2 款所定第二級毒品，不得持有及轉讓，然同由中央衛生主
    管機關即行政院衛生署公告列為藥事法第22條第1項第1款所
    規定之禁藥，依法亦不得轉讓，故明知為禁藥甲基安非他命
    而轉讓予他人者，除構成毒品危害防制條例第8條第2項之轉
    讓第二級毒品罪外，亦構成藥事法第 83條第1項之轉讓禁藥
    罪，此係同一犯罪行為而同時有二種法律可資處罰之法條（
    規）競合情形，應依重法優於輕法、後法優於前法等法理，
    擇一處斷，再參之藥事法第83條第1項轉讓禁藥罪法定刑為7
    年以下有期徒刑，得併科新臺幣 500萬元以下罰金，較諸毒
    品危害防制條例第8條第2項轉讓第二級毒品罪法定刑為重，
    且藥事法第83條第1項乃於93年4月21日修正公布、同年月23
    日施行，性質上為毒品危害防制條例之後法，而毒品之範圍
    尚包括影響精神物質與其製品，至藥事之管理，亦非僅止於
    藥品之管理，毒品未必係經公告之禁藥，禁藥亦未必為毒品
    ，毒品危害防制條例與藥事法二者並無必然之特別法與普通
    法關係，故除有轉讓第二級毒品已達毒品危害防制條例第 8
    條第 6項所定之一定數量，經依法加重後法定刑較藥事法第
    83條第1項法定刑為重之情形外，要因藥事法第83條第1項為
    後法且為法律效果較重之處罰規定，自應優先適用藥事法予
    以論處（最高法院97年度台上字第2158號判決、97年度台非
    字第39 7號判決、96年度台上字第3626號判決、96年度台上
    字第3582號判決、臺灣高等法院暨所屬法院94年法律座談會
    刑事類提案第 8號結論意旨參照）。是核被告所為，有關犯
    罪事實欄一(一)、(二)部分，係犯藥事法第 83條第1項之轉讓禁
    藥罪，起訴意旨論以毒品危害防制條例第8條第2項之轉讓第
    二級毒品罪，容有未洽；犯罪事實欄一(三)部分，則係犯毒品
    危害防制條例第4條第2項之販賣第二級毒品罪；被告持有禁
    藥即第二級毒品甲基安非他命之低度行為，分別為轉讓及販
    賣之高度行為所吸收，均不另論罪；被告有如前開事實欄所
    載曾受有期徒刑宣告及執行完畢乙節，有臺灣高等法院被告
    前案紀錄表1份在卷可稽，其受有期徒刑執行完畢，5年內故
    意再犯本件有期徒刑以上之 3罪，均為累犯，應依刑法第47
    條第1項規定加重其刑；又被告所犯上開3罪間，犯意各別，
    行為互殊，應予分論併罰。再按犯罪在刑法施行前，比較裁
    判前之法律孰為有利於行為人時，應就罪刑有關之一切情形
    ，比較其全部之結果，而為整個之適用，不能割裂而分別適
    用有利益之條文（最高法院27年上字第2615號判例意旨可資
    參照），查被告雖於偵查及審判中均自白犯罪事實欄一(一)所
    述犯行，然因被告上開所為應論以藥事法第 83條第1項之轉
    讓禁藥罪，而非論以毒品危害防制條例第8條第2項之轉讓第
    二級毒品罪，已如前述，自無從割裂適用毒品危害防制條例
    第17條第2項之規定減輕其刑（最高法院99年度台上字第399
    5、2476號判決意旨參照），併此敘明。
三、爰審酌被告竟圖一己私利而販賣、轉讓甲基安非他命，嚴重
    殘害國民身心健康，助長毒品氾濫，危害社會風氣及治安，
    所為實不足取，復考量其坦承犯罪事實欄一(一)部分之犯行，
    態度尚佳，惟始終矢口否認犯罪事實欄一(二)、(三)部分之犯行
    ，以及其轉讓與販賣之毒品數量非屬甚鉅，兼衡其職業為臨
    時工、月薪約21000元等一切情狀(見本院訴字卷第45頁) ，
    分別量處如主文所示之刑，並定其應執行刑，以資懲儆。另
    扣案之LG行動電話(含門號0000000000SIM卡1枚) 、SAMPO行
    動電話(含門號0000000000號SIM卡1枚，手機序號：0000000
    00000000)各1支，分別係被告涉犯犯罪事實欄一(二)、(三)犯行
    中持以轉讓及販賣甲基安非他命所用之物，爰分別依刑法第
    38 條第1項第2款、毒品危害防制條例第19條第1項規定宣告
    沒收，又自莊政雄及楊凱勝身上扣得之第二級毒品甲基安非
    他命2包(毛重0.3公克、驗前淨重0.075公克、驗後淨重0.07
    公克；毛重0.8公克、驗前淨重0.075公克、驗後淨重0.07公
    克），因被告已因轉讓及販賣而將該毒品交付予莊政雄及楊
    凱勝持有，而與本案無關，爰不在本案被告罪刑項下宣告沒
    收，至其餘扣案物品，尚無證據證明與被告上開販賣第二級
    毒品及轉讓禁藥之犯行相關，均不併予宣告沒收，附此敘明
    。
據上論斷，應依刑事訴訟法第299 條第1 項前段，毒品危害防制
條例第4條第2項、第19條第1項，藥事法第83條第1項，刑法第11
條、第47條第1項、第51條第5款、第9款、第38條第1項第2款、
第3項，判決如主文。
本案經檢察官劉慕珊到庭執行職務。
中    華    民    國   100    年    3     月    22    日
                  刑事第十四庭審判長  法  官  陳銘珠
                                      法  官  李俊霖
                                      法  官  謝琬萍
以上正本證明與原本無異。
如不服本判決應於收受送達後10日內向本院提出上訴書狀，並應
敘述具體理由；如未敘述上訴理由者，應於上訴期間屆滿後20日
內向本院補提理由書（均須按他造當事人之人數附繕本）「切勿
逕送上級法院」。
中    華    民    國   100    年    3     月    22    日
                                      書記官 陳玉娥
附錄本案論罪科刑法條：
毒品危害防制條例第4條
製造、運輸、販賣第一級毒品者，處死刑或無期徒刑；處無期徒
刑者，得併科新臺幣 2 千萬元以下罰金。
製造、運輸、販賣第二級毒品者，處無期徒刑或 7 年以上有期
徒刑，得併科新臺幣 1 千萬元以下罰金。
製造、運輸、販賣第三級毒品者，處 5 年以上有期徒刑，得併
科新臺幣 7 百萬元以下罰金。
製造、運輸、販賣第四級毒品者，處 3 年以上 10 年以下有期
徒刑，得併科新臺幣 3 百萬元以下罰金。
製造、運輸、販賣專供製造或施用毒品之器具者，處 1 年以上
7 年以下有期徒刑，得併科新臺幣 1 百萬元以下罰金。
前五項之未遂犯罰之。
毒品危害防制條例第8條
轉讓第一級毒品者，處 1 年以上 7 年以下有期徒刑，得併科新
臺幣 1 百萬元以下罰金。
轉讓第二級毒品者，處 6 月以上 5 年以下有期徒刑，得併科新
臺幣 70 萬元以下罰金。
轉讓第三級毒品者，處 3 年以下有期徒刑，得併科新臺幣 30
萬元以下罰金。
轉讓第四級毒品者，處 1 年以下有期徒刑，得併科新臺幣 10
萬元以下罰金。
前四項之未遂犯罰之。
轉讓毒品達一定數量者，加重其刑至二分之一，其標準由行政院
定之。
藥事法第83條
明知為偽藥或禁藥，而販賣、供應、調劑、運送、寄藏、牙保、
轉讓或意圖販賣而陳列者，處 7 年以下有期徒刑，得併科新臺
幣 5 百萬元以下罰金。
犯前項之罪，因而致人於死者，處 7 年以上有期徒刑，致重傷
者，處 3 年以上 12 年以下有期徒刑。
因過失犯第 1 項之罪者，處 2 年以下有期徒刑、拘役或科新臺
幣 30 萬元以下罰金。
第 1 項之未遂犯罰之。